【裁判字號】    97,易,1453
【裁判日期】    971204
【裁判案由】    傷害
【裁判全文】
臺灣臺北地方法院刑事判決              97年度易字第1453號
公  訴  人  臺灣臺北地方法院檢察署檢察官
被      告  甲○○
上列被告因傷害案件，經檢察官提起公訴（97年度偵字第4523號
），本院判決如下：
    主  文
甲○○犯傷害罪，處有期徒刑肆月，如易科罰金，以新臺幣壹仟
元折算壹日。
    事  實
一、甲○○係向乙○○承租房屋之房客，於民國96年12月31日下
    午2時33分許在臺北市○○區○○街361巷23弄8號4樓，因租
    屋糾紛致生不滿，竟基於傷害他人身體之犯意，徒手捉起乙
    ○○頭髮，自後方用力拉扯，及以牙齒咬乙○○左手之方式
    ，致使乙○○受有左手腕尺側撕裂傷、右脖子扭傷、頸椎拉
    傷併頸神經根病變之傷害。
二、案經乙○○訴由臺北市政府警察局信義分局報告臺灣臺北地
    方法院檢察署檢察官偵查起訴。
    理  由
一、被告甲○○固坦認有於上揭時、地與告訴人乙○○打架之行
    為（詳本院卷第129頁背面），但矢口否認有傷害告訴人之
    行為，辯稱：伊年紀已大，沒有能力打告訴人，是告訴人打
    伊，伊僅是自衛云云。惟查：被告前揭傷害告訴人之犯行，
    已據證人即告訴人乙○○及證人丙○○於偵訊及本院審理時
    具結證述綦詳（詳偵查卷第38頁至第40頁、第45頁至第47頁
    及本院卷第28頁至第32頁），徵以告訴人確受有左手腕尺側
    撕裂傷、右脖子扭傷、頸椎拉傷併頸神經根病變之傷害，有
    臺北醫學大學附設醫院診斷證明書2紙在卷可憑（詳偵查卷
    第8頁、第41頁），且告訴人所受前揭傷害之部位，與告訴
    人及證人丙○○指證遭被告毆打之情節相符，足認證人前揭
    證述內容，並非虛妄而堪採信；被告空言辯稱伊未毆打告訴
    人云云，為卸責之詞，諉無可採。本件事證明確，被告犯行
    洵堪認定，應依法論科。
二、核被告所為，係犯刑法第277條第1項之傷害罪。又被告先、
    後多次之傷害行為，係利用同一機會，在密切接近之時、地
    ，就同一犯罪構成事實，本於單一犯意而接續進行，以實現
    一犯罪構成要件之單一行為，係屬接續犯，僅論以一傷害罪
    。爰審酌被告無前科，素行尚可、犯罪之動機、目的、手段
    、對告訴人所生之損害及被告犯罪後毫無悔意之態度等一切
    情狀，量處如主文所示之刑，並諭知易科罰金之折算標準。
據上論斷，應依刑事訴訟法第299條第1項前段，刑法第277條第1
項、第41條第1項前段，刑法施行法第1條之1，判決如主文。
本案經檢察官申心蓓到庭執行職務。
中    華    民    國    97    年    12    月    4    日
                  刑事第十三庭  法  官  張文俊
以上正本證明與原本無異。
如不服本判決，應於收受送達後10日內，向本院提出上訴書狀（
應抄附繕本），並應敘述具體理由；其未敘述具體上訴理由者，
應於上訴期間屆滿後20日內，向本院補提理由書（均應按他造當
事人之人數附繕本），「切勿逕送上級法院」。告訴人或被害人
如對於本判決不服者，應具備理由請求檢察官上訴，其上訴期間
之計算係以檢察官收受判決正本之日期為準。
                                書記官  陳鳳瀴
中    華    民    國    97    年    12    月    4     日
附錄本案論罪科刑法條全文：
刑法第277條第1項
傷害人之身體或健康者，處3年以下有期徒刑、拘役或1,000元以
下罰金。


司法院資訊處製作；財團法人民間司法改革基金會備份。
